臺灣高等法院臺南分院刑事判決
110年度上訴字第1336號
上  訴  人  
即  被  告  洪志祥
            周培文
            廖明鋒
上列上訴人因搶奪等案件，不服臺灣臺南地方法院110年度訴字
第741號中華民國110年10月4日第一審判決（起訴案號：臺灣臺
南地方檢察署110年度偵字第13832、14681號），提起上訴，本
院判決如下：
    主  文
㈠原判決關於廖明鋒附表編號2罪刑及定應執行刑部分，均撤銷。
㈡廖明鋒犯如附表編號2本院主文欄所示之罪，處如附表編號2本
  院主文欄所示之刑。
㈢其他上訴駁回（洪志祥、周培文及廖明鋒附表編號2之沒收暨編
  號3部分）。
㈣廖明鋒上開第2項撤銷改判與上訴駁回部分所處之刑，應執行有
  期徒刑壹年柒月，沒收部分併執行之。
    事  實
一、洪志祥、周培文曾於民國110年1月至3月間，一同前往臺南
    市西港區、歸仁區某賭場一同賭博，發覺在場之徐明生均攜
    帶大筆金額出門，且徐明生前往賭場時，均先將其所騎乘之
    機車停放於址設臺南市安南區○○路0段000號○○○診所騎樓處
    ，再由徐崇芫開車搭載徐明生一同前往賭場。因洪志祥、周
    培文2人缺錢花用，竟計劃行搶徐明生，且為避免事跡敗露
    及逃避追緝，洪志祥、周培文遂先於110年4月28日某時，共
    同意圖為自己不法之所有，基於攜帶兇器竊盜之犯意聯絡，
    由周培文駕車搭載洪志祥前往高雄市大寮區某處，由洪志祥
    下車並持客觀上足對人之生命、身體、安全構成危險，可供
    兇器使用之活動扳手1支，將林季桓所有之車牌號碼0000-00
    號自用小客車（下稱0000-00號自用小客車）之車牌2面拆卸
    ，得手後將之藏放在0000-00號自用小客車車底，周培文旋
    即駕車搭載洪志祥離去。
二、周培文與洪志祥於竊得上開0000-00號自用小客車車牌後，
    洪志祥另邀約廖明鋒一同行搶，三人另共同意圖為自己不法
    之所有，基於結夥三人以上攜帶兇器搶奪之犯意聯絡，由周
    培文於110年4月30日晚間8時前某時，先駕駛洪志祥所有之
    車牌號碼0000-00號自用小客車（下稱0000-00號自用小客車
    ）搭載洪志祥前往高雄市大寮區某處，將置於0000-00號自
    用小客車車底之該車車牌2面懸掛於0000-00號自用小客車上
    ，復於同日晚間8時許，駕駛0000-00號（懸掛0000-00號車
    牌）自用小客車前往高雄市鳳山區中崙國中搭載廖明鋒，廖
    明鋒上車後即坐於副駕駛座後方，3人再一同前往○○○診所，
    等待徐明生賭博完畢後至該處騎乘機車，直至同日晚間11時
    許，徐明生返回○○○診所騎車，周培文3人即駕駛0000-00號
    （懸掛0000-00號車牌）自用小客車一路尾隨，並於同日晚
    間11時10分許，在臺南市安南區○○路0段000巷口附近，3人
    認有機可乘，即由周培文駕駛0000-00號（懸掛0000-00號車
    牌）自用小客車將徐明生騎乘之機車攔下，並利用徐明生不
    及防備之際，再由廖明鋒持客觀上足對人之生命、身體、安
    全構成危險，可供兇器使用之水果刀1把下車，將徐明生之
    黑色背包背帶割斷，而取走該黑色背包1個【內有新臺幣（
    下同）30萬元、OPPO廠牌行動電話1支、筆記本1本】，以此
    方式搶奪徐明生之財物，得手後，再由周培文駕駛0000-00
    號（懸掛0000-00號車牌）自用小客車搭載洪志祥、廖明鋒
    離去現場。
三、洪志祥、周培文、廖明鋒3人行搶後，即由周培文一路駕駛0
    000-00號（懸掛0000-00號車牌）自用小客車前往高雄，三
    人另共同意圖為自己不法之所有，基於結夥三人以上攜帶兇
    器竊盜之犯意聯絡，於同日晚間11時51分許，在高雄市○○區
    ○○里○○000○0號附近，由洪志祥下車並持客觀上足對人之生
    命、身體、安全構成危險，可供兇器使用之活動扳手1支，
    將吳祐銓所有停放於該處之車牌號碼0000-00號自用小客車
    車牌2面拆卸，並與懸掛於0000-00號自用小客車上之0000-0
    0號自用小客車車牌2面做更替，以逃避警方追緝，得手後，
    3人旋將拆卸下之0000-00號自用小客車車牌2面丟棄於高雄
    市阿蓮區中甲排水溝，並駕車離去。嗣於翌日即同年5月1日
    凌晨1時許，周培文駕駛0000-00號（懸掛0000-00號車牌）
    自用小客車搭載廖明鋒抵達高雄市左營區大中路與民族路交
    岔路口，廖明鋒即在該處下車並將搶得之30萬元由其等3人
    均分，每人分得10萬元。周培文再駕駛0000-00號（懸掛000
    0-00號車牌）自用小客車搭載洪志祥前往高雄市大寮區某山
    區，將0000-00號自用小客車懸掛之車牌自0000-00號車牌更
    換為原有之0000-00號車牌，復由周培文駕車搭載洪志祥返
    回高雄市小港區租屋處。嗣經徐明生報警處理，經警調閱監
    視器後，始查悉上情。
四、案經徐明生訴請臺南市政府警察局第三分局報告臺灣臺南地
    方檢察署檢察官偵查起訴。
    理  由
一、上揭事實，業據被告洪志祥於原審及本院審理時，被告周培
    文於警詢、偵查、原審及本院審理時坦承不諱，被告廖明鋒
    於警詢、偵查、原審審理時坦承不諱（警卷第5至19、37至5
    5頁；他卷第217至224、261至269頁；原審卷第97、106至10
    7、114頁；本院卷1第189頁），核與證人即告訴人徐明生、
    證人林季桓、吳祐銓各於警詢、偵查證述情節相符（警卷第
    57至61、63至70頁；他卷第93至96頁），並有涉案車輛特徵
    資料照片、調閱監視器行車軌跡路線圖、車牌號碼0000-00
    號車牌辨識資料、臺南市政府警察局第三分局刑案勘查照片
    、行動電話門號0000000000號自110年4月26日起至同年5月1
    1日止之雙向通聯記錄、行動電話門號0000000000號自110年
    4月26日起至同年5月11日止之雙向通聯記錄及失車案件基本
    資料詳細畫面報表存卷可參（警卷第89至97、105至119頁；
    他卷第125至143、251頁），足認被告3人前開任意性自白與
    事實相符，堪以採信。
二、被告洪志祥於本院審理供稱：本案3罪應論以想像競合，搶
    奪後竊盜車牌是用有塑膠跟金屬成份的扳手，應該不屬於兇
    器，而為法律適用上之辯解；被告廖明鋒則於本院供稱：我
    在警察還沒發現我搶奪時，我就自己說出來，應該適用自首
    等語，另搶奪後偷車牌時，我在睡覺，我不知情云云（本院
    卷1第189頁）。經查：
　㈠按刑法上之競合論，乃在探討行為人之行為構成數個犯罪構
    成要件時，為充分評價行為人所有犯行，並避免牴觸「雙重
    評價禁止原則」，究應如何宣告其罪名及決定法律效果，俾
    符合罪責原則。在競合論之判斷體系上，首先須判斷行為人
    之行為究屬行為單數，抑屬行為複數。倘經判斷為行為單數
    者，繼又判斷並無不真正競合之情形（即法條競合），即屬
    真正競合而成立想像競合，產生從一重處斷之法律效果；如
    經判斷而屬行為複數者，同須進一步判斷是否有不真正競合
    之情形（即與罰之前、後行為），若否，即屬實質競合之數
    罪併罰。藉由上述競合論判斷體系之運用，得以對於行為單
    、複數及罪數等判斷更趨細緻精確，避免概念之混淆。至於
    刑法學說上之行為單數可區分三類，其一為單純之行為單數
    （或稱自然意義之一行為），即行為人出於一個行為決意，
    而實現一個意思活動（例如：以一顆手榴彈丟擲至人群而炸
    死多人）；次一為構成要件之行為單數（或稱法之行為單數
    ），即數個自然概念上之意思活動，因犯罪構成要件之規定
    ，立法者將其預設為一行為，例如複行為犯、實質結合犯、
    繼續犯、集合犯之犯罪構成要件行為；再一則為自然之行為
    單數，亦即出於單一犯罪意思而實施數個同種類行為，其在
    時、空上具有緊密關係，且自第三人之客觀立場而言，屬一
    個單一行為，例如反覆性或相續性之構成要件實現行為，接
    續犯即屬之。倘經判斷為行為單數，始有成立刑法第55條前
    段想像競合犯之可能，否則，除有與罰之前、後行為等情形
    外，即應成立實質競合之數罪併罰（最高法院109年度台上
    字第2785號刑事判決意旨參照）。
　㈡查上開事實一之時間為110年4月28日某時，地點在高雄市大
    寮區；事實二之時間為110年4月30日晚上11時許，地點在臺
    南市安南區；事實三之時間為110年4月30日晚上11時51分許
    ，地點在高雄市阿蓮區，三者時間地點差異甚多，依據上開
    說明，顯然為行為複數，且非與罰之前、後行為，自應論以
    數罪併罰。再者，竊車使用之板手，長度大約12公分，具金
    屬成分，業據被告坦承在卷（原審卷第115頁），核與同案
    被告周培文所述相符（原審卷第115頁），足徵確屬金屬製
    之兇器無訛，被告洪志祥上開辯解，無可採信。
　㈢被告廖明鋒有自首之適用：　
　  證人警員吳政樑於本院審理證稱：被告3人到我們轄内發生
    搶奪案件，我們調閱監視器，從台南調到鳳山，再調到屏東
    ，在搶奪案發生期間，一直不斷變換車牌，我們去抽絲剝繭
    才找到，鳳山那邊其實有鎖定洪志祥，之後屏東某分局把我
    們鎖定對象的車扣走，我們就去詢問，才知道抓到洪志祥、
    廖明鋒。我們跟屏東地檢借訊洪志祥、廖明鋒，將廖明鋒借
    到我們分局做筆錄時，他有坦承他跟洪志祥共同涉案，廖明
    鋒有說當時周培文也一起犯案，我們後續又去借訊周培文，
    周培文也坦承涉案。在借訊廖明鋒之前，我們沒有懷疑廖明
    鋒，那時只有鎖定洪志祥，廖明鋒是我們借訊時坦承涉案，
    我們只有鎖定洪志祥，當時我們是借洪志祥、廖明鋒，然後
    2人分開訊問，廖明鋒當時就跟我們坦承他跟洪志祥一起涉
    案等語明確（本院卷1第320至323頁），參以當日一同提訊
    之被告洪志祥並無坦承犯行，有警詢筆錄可按（警卷第21至
    35頁），足徵被告廖明鋒確實是在檢警懷疑其犯罪之前，即
    自首本件搶奪犯行，應有自首之適用。
　㈣被告廖明鋒雖辯稱未參與上開事實三之竊盜犯行，然其於原
    審已坦承犯罪（原審卷第97頁），以其曾有麻藥、殺人、毒
    品等前科，前科紀錄表達12頁之偵審經歷，倘非確有其事，
    豈有自承己罪之理？況被告周培文於偵訊供稱：逃逸過程洪
    志祥為了躲避查緝，另外去高雄市阿蓮區下交流道後某處拆
    車牌，當時我和廖明鋒在車上，我不知道洪志祥如何拆車牌
    ，後來他就把車牌換上，廖明鋒和我在車上，他應該知道我
    們去竊取其他車牌換上我們開的車等語（他卷第269頁），
    核與被告洪志祥於本院供稱：我去偷這個車牌的時候，是被
    告周培文開車，我去偷，被告廖明鋒是在車上，我不知道他
    在做什麼，我們要去偷車牌的之前並沒有一起討論，是我們
    搶奪後，不曉得要開去什麼地方，就想說去偷車牌，被告周
    培文開到不曉得是哪個地方，我就下車去偷車牌，我偷完車
    牌就把車牌換起來，不知道被告廖明鋒是不是醒著等情大致
    相符。衡情，倘若被告廖明鋒並無參與，各共犯應極力為其
    撇清，當無誣指其知悉或語焉不詳之理，然其等並未證述被
    告廖明鋒不知情，且被告廖明鋒亦坦承如上，足見其有參與
    至明。參以停車竊盜車牌並裝上，需花時間且造成車子震動
    ，縱被告廖明鋒在車上，亦無不知之理，其迄本院審理始否
    認犯罪，應係對刑度不滿之故，此部分所辯，與事證不合，
    難以採信。
　㈤綜上，本案事證明確，被告3人上開犯行堪以認定，應依法論
    科。
三、論罪科刑：
  ㈠按所謂兇器，其種類並無限制，凡客觀上足對人之生命、身
    體、安全構成威脅，具有危險性之兇器均屬之，且祇須作案
    時攜帶此種具有危險性之兇器為已足，並不以攜帶之初有行
    兇之意圖為必要（最高法院79年台上字第5253號判例意旨參
    照）。經查，被告等於犯罪事實欄一、三所示犯行時所攜帶
    之活動扳手1支，長度約12公分，部分為金屬材質，而被告
    等於犯罪事實欄二所示犯行時所攜帶之水果刀1把，長度約2
    2公分，平常可供切水果之用等情，業據被告等供述明確（
    原審卷第115頁），倘用以攻擊人，客觀上顯足以傷害人之
    生命、身體，為具有危險性之兇器至明。核被告洪志祥、周
    培文就事實欄一所為，均係犯刑法第321條第1項第3款之攜
    帶兇器竊盜罪；就事實欄二所為，均係犯刑法第326條第1項
    之結夥三人以上攜帶兇器搶奪罪；就事實欄三所為，均係犯
    刑法第321條第1項第3款、第4款之結夥三人以上攜帶兇器竊
    盜罪；被告廖明鋒就事實欄二所為，係犯刑法第326條第1項
    之結夥三人以上攜帶兇器搶奪罪；就事實欄三所為，係犯刑
    法第321條第1項第3款、第4款之結夥三人以上攜帶兇器竊盜
    罪。被告洪志祥、周培文就事實欄一所示攜帶兇器竊盜犯行
    ，被告3人就事實欄二、三所示結夥三人以上攜帶兇器搶奪
    、結夥三人以上攜帶兇器竊盜犯行，有犯意之聯絡及行為分
    擔，均應論以共同正犯。
　㈡被告洪志祥、周培文就事實欄一、三所示2次加重竊盜犯行，
    及事實欄二所示1次加重搶奪犯行，被告廖明鋒就事實欄二
    所示1次加重搶奪犯行，及事實欄三所示1次加重竊盜犯行，
    因時間不同，犯意各別，行為互殊，應予分論併罰。
　㈢被告廖明鋒前①因殺人未遂及違反毒品危害防制條例案件分別
    經法院判處罪刑，再經臺灣高等法院高雄分院以98年度聲字
    第1152號裁定應執行有期徒刑11年8月確定；②因違反毒品危
    害防制條例案件，經臺灣高雄地方法院以98年度審訴字第26
    2號判決判處有期徒刑8月確定，上開案件接續執行，於109
    年11月1日因縮短刑期執行完畢出監，有臺灣高等法院被告
    前案紀錄表在卷足參，其於上開有期徒刑執行完畢後5年內
    故意再犯本件有期徒刑以上之各罪，均為累犯；審酌被告未
    因前罪徒刑執行完畢而有所警惕，猶故意再為本案犯行，可
    認其有特別惡性及對刑罰反應力薄弱，又觀諸被告本案犯罪
    情節，經依累犯規定加重其刑，並未使被告所受刑罰超過其
    所應負擔之罪責，即無司法院釋字第775號解釋意旨所指應
    裁量不予加重最低本刑，否則將致過苛或罪刑不相當之情形
    ，爰均依刑法第47條第1項規定加重其刑。
　㈣被告廖明鋒就加重搶奪罪有自首之適用，業如前述，應依刑
    法第62條前段規定，減輕其刑，並先加後減之。　
四、撤銷改判之理由（被告廖明鋒附表編號2罪刑及定應執行刑
    部分）：
  ㈠原審以被告此部分罪證明確，予以論科，固非無見。惟查，
    被告此部分有自首之適用，業如前述，原審未予適用，尚有
    未洽。被告提起上訴，以此指摘原判決違誤，為有理由，應
    由本院將原判決此部分撤銷改判，定應執行刑部分失所附麗
    ，亦一併撤銷。
　㈡爰審酌被告廖明鋒有如下所述之量刑事由等一切情狀，於警
    詢初訊即自首犯罪節省司法資源，量處如附表編號2本院主
    文欄所示之刑。
五、駁回上訴之理由（被告洪志祥、周培文及廖明鋒附表編號2
    沒收暨編號3部分）：
  ㈠原審認被告3人此部分事證明確，論罪如上，並審酌被告洪志
    祥前有強盜、詐欺等財產犯罪前科，被告周培文有強盜等財
    產犯罪前科，被告廖明鋒有殺人、毒品等前科，有臺灣高等
    法院被告前案紀錄表附卷可憑，竟均仍不思悛悔，再犯本案
    ，顯見其等法紀觀念均屬淡薄，未能自前所受刑之執行記取
    教訓，且被告3人不思循正途賺取所需，竟隨機任意竊取、
    搶奪他人財物，更顯見其3人漠視他人財物之所有權，守法
    意識薄弱，對民眾財產安全及社會治安均非無相當危害，殊
    為不該，復審酌被告洪志祥迄原審審理，被告周培文、廖明
    鋒於警詢、偵查、原審審理坦承不諱，被告廖明鋒於本院復
    否認事實三之竊盜之犯後態度，兼衡其等均尚未賠償告訴人
    、犯罪時所採之手段、分工之情形、所造成之損害及犯罪所
    得之金額，暨被告洪志祥自陳學歷為○○畢業，羈押前擔任油
    漆工，每月收入約28,000元，與胞兄同住，須扶養母親，未
    婚無子女；被告周培文自陳學歷為○○畢業，羈押前擔任臨時
    工，每日收入約1千多元，與父親同住，須扶養父親，離婚
    而子女由配偶扶養；被告廖明鋒自陳學歷為○○肄業，羈押前
    從事水電工作，每月收入約3萬多元，與父親及胞弟同住，
    須扶養父親，未婚無子女（原審卷第117頁）之智識程度、
    家庭生活狀況等一切情狀，分別量處如附表原審主文欄所示
    之刑，及就被告洪志祥、周培文定應執行刑為有期徒刑2年2
    月、2年。
　㈡並說明：⑴未扣案活動扳手1支及水果刀1把，係被告洪志祥所
    有，業據被告洪志祥供承在卷（原審卷第116至117頁），且
    為被告等犯本案犯行所用之物，爰依刑法第38條第2項本文
    、第4項規定宣告沒收之，於全部或一部不能沒收或不宜執
    行沒收時，追徵其價額。⑵未扣案被告3人共同犯事實三加重
    竊盜罪之犯罪所得車牌號碼0000-00號車牌2面，因卷內事證
    無法證明其等有就該車牌進行分配，再參以其等之犯罪動機
    ，係為一同搶奪財物使用，應可認其等就該車牌享有共同處
    分權，依前揭說明，被告3人就未扣案犯罪所得車牌號碼000
    0-00號車牌2面，自應負共同沒收之責，爰依刑法第38條之1
    第1項、第3項，諭知共同沒收，於全部或一部不能沒收或不
    宜執行沒收時，共同追徵其價額。⑶被告3人就事實欄二犯行
    ，每人分得10萬元，被告廖明鋒另取得黑色背包1個、OPPO
    廠牌行動電話1支、筆記本1本，經其等供述明確（警卷第47
    頁，原審卷第116頁），分別為其等犯罪所得，分別依刑法
    第38條之1第1項、第3項規定宣告沒收，於全部或一部不能
    沒收或不宜執行沒收時，追徵其價額。⑷至事實一加重竊盜
    之犯罪所得車牌號碼0000-00號車牌2面，已實際發還被害人
    ，有臺南市政府警察局第三分局領回收據附卷可佐（原審卷
    第169頁），依刑法第38條之1第5項規定，不予宣告沒收或
    追徵。
　　本院經核原審認事用法，並無不當，量刑方面尚稱允洽，應
    予維持。
　㈢被告洪志祥認適用法律有誤，業如前述；被告廖明鋒否認事
    實三之竊盜犯行；被告3人均稱原審量刑過重不當云云，而
    提起上訴。惟按，量刑之輕重，係事實審法院得依職權自由
    裁量之事項，茍已斟酌刑法第57條各款所列情狀而未逾越法
    定刑度，則不得遽指為違法；上級法院對於下級法院之職權
    行使，原則上應予尊重（最高法院72年台上字第6696號判例
    、85年度台上字第2446號判決意旨參照）。本案原審判決就
    被告量刑部分，已審酌刑法第57條規定之多款量刑事由，並
    未逾越法定刑度，亦無濫用裁量之情事。尤以被告3人前科
    眾多，足徵其等未能改過，原審量刑並無過重。其餘抗辯，
    已為原審審酌，且法律適用，業經本院說明如上，否認犯罪
    ，亦無可採，上開認定及量刑，並無違誤不當。綜上，被告
    3人持上開事由提起上訴而指摘原審違誤及量刑過重不當，
    為無理由，應予駁回。
六、被告廖明鋒所犯上開2罪，符合數罪併罰之要件，斟酌其等
    所犯皆屬財產犯罪，侵害法益相類，次數2次，爰就上開撤
    銷部分及上訴駁回部分定應執行刑如主文。
七、被告洪志祥經合法傳喚，無正當理由不到庭，爰不待其陳述
    ，逕行判決。
據上論斷，應依刑事訴訟法第368條、第369條第1項前段、第371
條、第364條、第299條第1項前段，判決如主文。
本案經檢察官黃榮加提起公訴，檢察官謝錫和到庭執行職務。
中　　華　　民　　國　　111 　年　　7 　　月　　28　　日
                  刑事第五庭    審判長法　官  蔡廷宜
                                      法　官  蔡川富
                                      法　官  翁世容
以上正本證明與原本無異。
加重竊盜部分，不得上訴。
其餘部分，如不服本判決應於收受送達後20日內向本院提出上訴
書狀，其未敘述上訴理由者，並得於提起上訴後20日內向本院補
提理由書（均須按他造當事人之人數附繕本）「切勿逕送上級法
院」。
　　　　　　　　　　　　　　　　　　　書記官  顏惠華
中　　華　　民　　國　　111 　年　　7 　　月　　28　　日
附錄本案論罪科刑法條：
中華民國刑法第326條
犯前條第1項之罪，而有第321條第1項各款情形之一者，處1年以
上7年以下有期徒刑。
前項之未遂犯罰之。
中華民國刑法第321條
犯前條第1項、第2項之罪而有下列情形之一者，處6月以上5年以
下有期徒刑，得併科50萬元以下罰金：
一、侵入住宅或有人居住之建築物、船艦或隱匿其內而犯之。
二、毀越門扇、牆垣或其他安全設備而犯之。
三、攜帶兇器而犯之。
四、結夥三人以上而犯之。
五、乘火災、水災或其他災害之際而犯之。
六、在車站、埠頭、航空站或其他供水、陸、空公眾運輸之舟、
    車、航空機內而犯之。
前項之未遂犯罰之。

附表：    編號 犯罪事實 原審主文 本院主文 1 如事實欄一 洪志祥共同犯攜帶兇器竊盜罪，處有期徒刑柒月。未扣案活動扳手壹支沒收，於全部或一部不能沒收或不宜執行沒收時，追徵其價額。 周培文共同犯攜帶兇器竊盜罪，處有期徒刑柒月。 上訴駁回。      上訴駁回。 2 如事實欄二 洪志祥犯結夥三人以上攜帶兇器搶奪罪，處有期徒刑壹年捌月。未扣案水果刀壹把及犯罪所得新臺幣壹拾萬元沒收，於全部或一部不能沒收或不宜執行沒收時，追徵其價額。 周培文犯結夥三人以上攜帶兇器搶奪罪，處有期徒刑壹年陸月。未扣案犯罪所得新臺幣壹拾萬元沒收，於全部或一部不能沒收或不宜執行沒收時，追徵其價額。 廖明鋒犯結夥三人以上攜帶兇器搶奪罪，累犯，處有期徒刑壹年捌月。未扣案犯罪所得新臺幣壹拾萬元、黑色背包一個、OPPO廠牌行動電話壹支及筆記本壹本沒收，於全部或一部不能沒收或不宜執行沒收時，追徵其價額。 上訴駁回。        上訴駁回。       原判決罪刑部分撤銷。 廖明鋒犯結夥三人以上攜帶兇器搶奪罪，累犯，處有期徒刑壹年肆月。 其他上訴駁回（沒收部分）。 3 如事實欄三 洪志祥犯結夥三人以上攜帶兇器竊盜罪，處有期徒刑柒月。未扣案活動扳手壹支沒收，於全部或一部不能沒收或不宜執行沒收時，追徵其價額。未扣案犯罪所得車牌號碼0000-00號車牌貳面與周培文、廖明鋒共同沒收，於全部或一部不能沒收或不宜執行沒收時，共同追徵其價額。 周培文犯結夥三人以上攜帶兇器竊盜罪，處有期徒刑柒月。未扣案犯罪所得車牌號碼0000-00號車牌貳面與洪志祥、廖明鋒共同沒收，於全部或一部不能沒收或不宜執行沒收時，共同追徵其價額。 廖明鋒犯結夥三人以上攜帶兇器竊盜罪，累犯，處有期徒刑捌月。未扣案犯罪所得車牌號碼0000-00號車牌貳面與洪志祥、周培文共同沒收，於全部或一部不能沒收或不宜執行沒收時，共同追徵其價額。 上訴駁回。             上訴駁回。         上訴駁回。